臺灣苗栗地方法院刑事判決　　　　　　　 94年度易字第81號
公　訴　人　臺灣苗栗地方法院檢察署檢察官
被　　　告　乙○○　34歲民.
上列被告因妨害公務等案件，經檢察官提起公訴（94年度偵字第
108 號、93年度毒偵字第1563號）及移送併辦（94年度偵字第
486號），經本院適用簡式審判程序判決如下：
    主  文
乙○○連續施用第貳級毒品，累犯，處有期徒刑柒月。扣案之第
貳級毒品共陸包（含袋重約參點伍公克）及鐵盒壹個內之第貳級
毒品殘渣均沒收銷燬之。又對於公務員依法執行職務時，施強暴
，累犯，處有期徒刑捌月；又於公務員依法執行職務時，當場侮
辱，累犯，處有期徒刑參月。應執行有期徒刑壹年伍月，扣案之
第貳級毒品陸包（含袋重約參點伍公克）及扣案鐵盒壹個內之第
貳級毒品殘渣均沒收銷燬之。
    事實及理由
一、犯罪事實：
  (一)乙○○於民國91年間，因違反毒品危害防制條例等案件，經
    本院判處有期徒刑10月、6 月確定，於同年11月07日入監，
    經接續執行，至93年03月02日縮刑期滿執行完畢（構成累犯
    ）。又因犯毒品危害防制條例第10條之罪，於90年09月11日
    經本院裁定入台灣台中戒治處所強制戒治，至91年04月16日
    停止戒治釋放，至同年09月03日戒治期滿。
  (二)詎乙○○不知悔改，復於上開強制戒治期滿後5 年內，基於
    施用第2 級毒品安非他命之概括犯意，自93年12月初某時起
    ，至94 年1月29日為警採尿時回溯96小時內之某時止，在苗
    栗縣頭份鎮河濱公園等地點，以將安非他命置於香菸內燃燒
    吸食煙霧之方式，連續施用第二級毒品安非他命多次，而先
    後於：(1)93年12月15日晚上11時50分許，在苗栗縣竹南鎮○
    ○里○○街50號「八八八」遊藝場前為警查獲持有第2 級毒
    品安非他命1 包（含袋重）約0.1 公克及含安非他命殘渣之
    鐵盒一個；(2)嗣於94年1 月29日晚間10時20分許，又為警在
    縣竹南鎮○○路之泰華陶瓷廠前，於警方執行臨檢勤務時，
    扣得乙○○所持有之第2 級毒品安非他命5 包（含袋重）約
    3.4 公克（同案另查扣第1 級毒品海洛因0.7 公克，由檢察
    官另行起訴，由本院審理中）。
  (三)乙○○另於94年1 月2 日晚上6 時45分許，在苗栗縣竹南鎮
    ○○里○○街7 號「樂神」遊藝場前，因形跡可疑而經身著
    制服之警員黃金發、甲○○出示證件依法盤查時，竟心生不
    滿，當場對依法執行職務之公務員黃金發、甲○○辱罵：「
    幹你娘雞掰（台語）」之侮辱言語，嗣經員警告以此種行為
    為現行犯，並欲執行將乙○○帶回派出所進行調查職務時，
    乙○○竟基於妨害公務之犯意，以徒手毆打及腳踹之強暴方
    式，攻擊甲○○，致甲○○之身體受有左膝、下顎擦破傷及
    左耳前微腫等傷害（傷害部分業據甲○○撤回告訴），嗣經
    其他警員支援始順利逮捕乙○○。
二、證據名稱：
  (一)違反毒品危害防制條例案件部分：
    １被告於偵查、審理中之自白。
    ２苗栗縣警察局竹南分局93年2 月15日尿液鑑驗代碼對照表
      1 紙（檢體編號B25047）。
    ３苗栗縣衛生局93年12月27日苗衛檢字第0930019806號煙毒
      尿液檢驗成績書一份（檢體編號B25047）。
    ４苗栗縣警察局竹南分局94年1 月29日尿液檢體編號登記薄
      1 紙（檢體編號94B0000000）
    ５中山醫學大學附設醫院藥物濫用檢測中心94年2 月16日檢
      驗報告1 紙（檢體編號94B0000000）。
    ６扣案之第二級毒品安非他命6 包（含袋重），合計約3.5
      公克及內置安非他命殘渣之鐵盒1個。
    ７臺灣苗栗地方法院檢察署刑案資料查註紀錄表1份。
  (二)妨害公務部分：
    １被告於審理中之自白。
    ２告訴人甲○○之指訴。
    ３證人黃金發之證詞。
    ４證人龔俊清之證詞。
    ５診斷證明書1份。
    ６照片二張。
    ７警員職務報告1 份。
三、論罪科刑：
  (一)核被告所為，係犯毒品危害防制條例第10條第2 項施用第二
    級毒品罪、刑法第140 條第1 項之侮辱公務員罪及第135 條
    第1 項之妨害公務罪。被告前後多次施用第二級毒品犯行，
    時間緊接，觸犯構成要件相同罪名，顯係基於概括犯意而為
    之，為連續犯，應依刑法第56條規定以一罪論，並加重其刑
    。又被告所犯連續施用第二級毒品罪、侮辱公務員罪及妨害
    公務罪3 項罪名，其行為互殊，犯意各別，應予分論併罰。
    被告前曾受有期徒刑之執行完畢，有臺灣苗栗地方法院檢察
    署刑案資料查註紀錄表附卷可參，其於五年內再犯本件有期
    徒刑以上之刑之罪，為累犯，應依刑法第47條規定加重其刑
    ，並就連續施用毒品罪部分遞加重其刑。
  (二)按公訴人雖僅就被告自93年12月初某時起，至同年12月14
    日晚上9 時許止之施用第2 級毒品犯行起訴，惟自93年12月
    14日晚上9 時許起迄94年1 月29日為警採尿時回溯96小時內
    之某時止之施用毒品犯行，既經檢察官移請併辦，且經本院
    查有連續犯之裁判上一罪關係，即為起訴效力所及，本院自
    得併予審理。
  (三)次按刑法第135 條第2 項對公務員職務強制罪，係以公務員
    將來之職務行為為目標，申言之，其對公務員施強暴脅迫，
    必須施之於公務員執行職務之前，乃為事前妨害公務罪，是
    倘對公務員現在所執行之職務，施以強暴脅迫，即與該條項
    規定犯罪構成要件不符，而應依同條第1 項妨害執行職務罪
    論處。本件被告之施強暴係對於員警正在執行職務之行為所
    為，即應依刑法第13 5條第1 項論科，無再論以同條第2項
    之餘地。公訴人認為被告之行為係同時犯有第135 條第1項
    、第2 項之罪，尚有未洽，惟該部分既係以想像競合之關係
    起訴，爰不另為該部分無罪之諭知。
  (四)另被告所犯刑法第277 條第1 項傷害罪部分，本為告訴乃論
    之罪，嗣經告訴人甲○○於本院審理中明示撤回告訴之意，
    且記明於筆錄，而該傷害罪部分，係經公訴人以與妨害公務
    罪部分有牽連犯之關係起訴，亦就該部分不另為不受理之諭
    知，均併予敘明。
  (五)審酌被告之犯罪動機、手段、犯罪後的態度及對檢察官求處
    刑度之刑表示誠服而自動捨棄上訴等一切情狀，爰依檢察官
    求處刑度，分別量處如主文所示之刑，並定應執行之刑，以
    示懲儆。
  (六)被告於93年12月15日為警扣得第2 級毒品安非他命1 包（含
    袋重）約0.1 公克及鐵盒內之第2 級毒品殘渣；迄94年1 月
    29日又為警扣得第2 級毒品安非他命5 包（含袋重）約3.4
    公克，二者合計約3.5 公克，併同鐵盒內之第2 級毒品殘渣
    ，經查均係毒品危害條例第2 條第1 項第2 款所規定之第2
    級毒品，應依同條例第18條前段規定沒收銷燬之。至於該鐵
    盒既僅為一般置物之容器，與內置之安非他命殘渣尚非不得
    分離，又與被告之施用毒品行為無直接相關，爰不宣告沒收
    。
四、應適用之法條：
  (一)刑事訴訟法第273 條之1 第1 項、第299 條第1 項前段、第
    310 條之2 、第454 條第1 項。
  (二)毒品危害防制條例第10條第2 項、第18條第1 項前段。
  (三)刑法第11條、第56條、第135 條第1 項、第140 條第1 項前
    段、第47條、第51條第5款。
  (四)罰金罰鍰提高標準條例第1 條前段。
五、如不服本判決，得自收受送達之日起10日內，向本院提起上
    訴（須附繕本）。
中　　華　　民　　國　　94　　年　　6 　　月　　16　　日
                        刑事第3 庭法  官  楊  台  清
以上正本證明與原本無異。
                                  書記官  王 月  香
中　　華　　民　　國　　94　　年　　6 　　月　　22　　日
附錄本判決論罪科刑法條全文
毒品危害防制條例第十條
施用第一級毒品者，處六月以上五年以下有期徒刑。
施用第二級毒品者，處三年以下有期徒刑。
中華民國刑法第一百四十條
(侮辱公務員公署罪)
於公務員依法執行職務時，當場侮辱，或對於其依法執行之職務
公然侮辱者，處六月以下有期徒刑、拘役或一百元以下罰金。
對於公署公然侮辱者亦同。
中華民國刑法第一百三十五條
對於公務員依法執行職務時，施強暴脅迫者，處三年以下有期徒
刑、拘役或三百元以下罰金。
